Inventaris van een verzameling stukken, afkomstig van jhr. dr. C.G.W.F. van Vredenburch
Nationaal Archief, Den Haag
- Eerste gedeelte, 1.
  - Comptabel beheer., B.
    - Blafferds en staten van het inkomen van diverse geestelijke goederen., c.
      - Korte staat van de geheele ontvangst en uitgave. gedaan door Dirck Tromper, als rentmeester der goederen van het convent der Regulieren te 's-Gravezande en die van het convent Nazareth te Rijswijk over 1596; opgemaakt, 1598 Maart 8; 237; 1 stuk
        Inv. Kloosters Delfland blz. 381, no. 31.
      - Blafferd van het inkomen der goederen van het convent der Regulieren te 's-Gravezande en van het convent Nazareth te Rijswijk, opgemaakt door den ontvanger-generaal mr. Adriaen van Coolwijck., 1619; 238; 1 deel
      - Blafferd van de inkomsten van het kapittel van Heusden, opgemaakt in de tweede helft der, 16e eeuw; 239; 1 deel
        De eerste 8 bladen ontbreken, fol. 9-21 zijn zeer gehavend. In bewaring gegeven aan R.A. Noord-Brabant.
      - Inventaris van rente- en erfpachtbrieven, afgegeven ten behoeve van het kapittel van Heusden (genummerd 4 tot 84)., 1354-1598; 240; 1 stuk
        Het eerste en laatste blad ontbreken.
      - Lijst van overdrachten, gedaan ter secretarie van de stad Heusden, van eenige panden, waarop renten gevestigd waren, verschuldigd aan het kantoor der geestelijke goederen., 1773-1779; 241; 1 deel
      - Copie van het quohier van alle leenen, welke Johan van Rijswijck in leen houdt van den huize van Soelen, liggende in het land van Heusden en Altena, van welke leenen het kantoor der geestelijke goederen er eenige moet, verheffen., 1676; 242; 1 stuk
      - Blafferd van renten en erfpachten van het convent der Regulieren te Leiderdorp, opgemaakt door den ontvanger Cornelis van Coolwijck in 1600, bijgehouden tot, 1605; 243; 1 stuk
      - Lijsten van pastorie-renten, welke door kerkmeesters geïnd worden ten behoeve van het kantoor der geestelijke goederen, afgegeven door kerkmeesters van Velsen, Castricum, Oostzaan, Amstelveen en Nieuw-Loosdrecht, ter voldoening aan de resolutie van Gecommitteerde Raden van Holland d.d., 27 April 1702; 244; 1 band
      - Quohieren van de landen, inkomsten, vruchten en emolumenten, toekomende aan de kerk van Wateringen, opgemaakt door kerkmeesters 1578 November 3 en December 29. Hierbij: notarieele copie van de rekening van Jan Aryensz.,als gaarder voor Jan Cornelisz., kerkmeester te Wateringen. van de inkomsten dier kerk over 1577, gesloten door den predikant, den schout en buurlieden van Wateringen., 1578 December 10; 245; 3 aaneengehechte stukken
      - Blafferd, van de goederen van de kerk en van de gilden, alsmede andere geestelijke, goederen, gelegen in het land van Woerden, opgemaakt door schepenen van Woerden., 1573; 246; 1 deel
  - Titels van aankomst enz., C.
    - 's-Gravenhage., a.
      - Acte van overdracht van eene losrente van 2 pond 's jaars, verzekerd op een huis en erf met 11/2 morgen lands in het ambacht van 's-Gravenzande, door Harman Claesz. aan de memorie-meesters in 's-Gravenhage., 1507 Maart 20; 247; 1 charter
        Inv. Kloosters Delfland blz. 120, no. 57.
      - Memorieboek van de St.-Jacobskerk in 's-Gravenhage, geschreven door Huich Jansz, priester., 1560; 248; 1 deel
        Inv. Kloosters Delfland blz. 115, no. 1.
        Kan niet worden aangevraagd, zie 614.
        Niet raadpleegbaar
      - Inventaris van alle brieven en registers, toebehoorende aan de Memorie van de St.-Jacobskerk in 's-Gravenhage, welke volgens aanwijzing van Claes Direxz., eertijds priester in Den Haag, en mr. Cornelis Schoonen, rector der stad Haarlem, zich aldaar bevonden in een oud kistje, opgemaakt door den ontvanger Cornelis van Coolwijck in Maart 1602., 249
        Blijkens aanteekening in dezen inventaris, zijn de daarin vermelde stukken den 29sten Januari 1639 door den commies Dirck Crab, namens de weduwe en erfgenamen van den ontvanger mr. Adriaen van Coolwijck, overgeleverd aan diens opvolger Dirck van Schilperoort.
      - Inventaris van verscheidene bezegelde brieven gevonden in een oud koffertje ten huize van Rochus Nieulandt, gewezen rentmeester van het convent van St. Elisabeth 's zusterhuis in 's-Gravenhage, opgemaakt door den notaris Gerardt Schenck en door dezen overgeleverd aan den ontvanger Coolwijck., 1612 April 19; 250; 1 stuk
        De stukken in dezen inventaris vermeld, zijn op 28 Januari 1639 overgeleverd aan Dirck van Schilperoort.
    - 's-Gravezande., b.
      - Cartularium van schenkingen, gedaan aan de Heilige-Geest-armen te 's-Gravezande., aangelegd omstreeks 1450. Perkament., 251; 1 deel
        Dit deel bevat acten uit de jaren 1312-1441. Achterin zijn met andere hand eenige acten van 1524-1573 bijgeschreven. Inv. Kloosters Delfland blz 330. no. 1.
      - Cartularium van het Bagijnhof te 's-Gravezande, opgemaakt door Cornelis Cornelisz. Gaerdynck, notaris en secretaris te 's-Gravezande, in de jaren 1506-1513. Perkament., 252; 1 deel
        Dit deel bevat acten van de jaren 1249-1511. Inv. Kloosters Delfland blz. 282, no. 11.
      - Schenkingsbrief van Machteld, gravin van Holland, van een stuk land, waarop de woning van Agatha weduwe van Andreas Bokelsz. gelegen is, aan de Bagijnen te 's-Gravezande., 1266 October 14; 253; 1 charter
        Eene copie van deze acte staat in het cartularium. Inv. Kloosters Delfland blz. 283. no. 13.
      - Acte van bevestiging door Jan I, graaf van Holland, van eene rente van 20 stuivers Hollandsch 's jaars, door zijn vader en grootvader geschonken aan de Bagijnen te 's-Gravezande, te betalen door den rentmeester van Noord-Holland uit de renten van 's-Gravezande., 1279 Juli 6; 254; 1 charter
        Eene copie van deze acte staat in het cartularium. Inv. Kloosters Delfland blz. 286, no. 48.
      - Giftbrief van Aleid van Avennes van een stuk land (onder 's-Gravezande) aan de Bagijnen aldaar., 1282 (december 13); 255; 1 charter Zeer beschadigd
        Eene copie van deze acte staat in het cartularium. Inv. Kloosters Delfland blz. 285, no. 37.
      - Vidimus van den Prior en het gemeen convent der Regulieren van Bethanië te 's-Gravezande d.d. 29 November 1436, van eene acte van schenking door Willem van Egmond aan de Bagijnen te 's-Gravezande van een steenen duiventil en een boomgaard met al hetgeen daarop staat., 1408 December 24; 256; 1 charter
        Inv. Kloosters Delfland blz. 283. no. 14.
      - Acte van uitgifte in erfpacht van vier hond lands door Machteld Cupers en Soete Jans dr., oversten van het Bagijnhof te 's-Gravezande, aan de Regulieren van Bethanië aldaar, in ruil voor een boomgaard, dien het Bagijnhof in erfpacht krijgt, met toegift van eene jaarlijksche rente van een gouden kroon., 1432 Januari 31; 257; 1 charter
        Inv. Kloosters Delfland blz. 215. no. 100.
      - Verklaring van Johannes Nicolaesz., prior van het klooster Syon bij Delft, Petrus Gerhardi, rector van het St.-Agnietenklooster in Delft, Judocus Petri en Johannes Johannesz., inwoners van 's-Gravezande, omtrent eene overeenkomst, gesloten tusschen den pastoor en het convent der Regulieren van Bethanië te 's-Gravezande, betreffende afstand van zekere rechten, aan den pastoor toekomende, tegen betaling van een Wilhelmus schild 's jaars., 1437 Januari 23; 258; 1 charter
        Inv. Koosters Delfland blz. 206. no. 4.
      - Acte van overdracht van eene, weide, groot 11/2 morgen, gelegen in het ambacht van de Lier, door Claes Aernt Gheryts zoons zoon aan den prior en het convent der Regulieren van Bethanië te 's-Gravezande., 1444 Juli 6; 259; 1 charter
        N. B. Inv. Kloosters Delfland blz. 212, no. 62.
      - Acte van schenking door den prior en het gemeene convent der Regulieren van Bethanië te 's-Gravezande aan de Bagijnen aldaar van eene jaarlijksche rente van een Wilhelmus schild, eertijds gegeven aan den priester Pieter van der Sterre en verzekerd op het klooster en de kloostergoederen., 1451 September 3; 260; 1 charter
        Inv. Kloosters Delfland blz. 288. no. 67.
      - Dagvaarding van den baljuw van 's-Gravezande door provisor en deken van Delfland om in Den Haag te verschijnen en zich te verantwoorden voor zijn fiscaal over zijne behandeling van de Bagijnen te 's-Gravezande als wereldlijke personen., 1458 Octobre 19; 261; 1 charter
        N. B. Inv. Kloosters Delfland blz. 282, no. 5.
      - Acte van uitgifte in erfpacht door de Regulieren te 's-Gravezande, aan Ariaen Jansz., priester van een tuin bij den voormolen in het kapittel van Naaldwijk, tegen betaling van 18 stuivers 's jaars., 1463 Juli 21; 262
        Inv. Kloosters Delfland blz. 208, no. 15.
      - Verklaring van Ariaen Jansz., priester, dat bij van de Regulieren van Bethanië te 's-Gravezande een tuin, gelegen bij den voormolen in het kapittel van Naaldwijk, gehuurd heeft voor 18 stuivers 's jaars., 1463 Juli 22; 263; 1 charter
        Zie de noot bij no. 262.
      - Acte van overdracht van 4 hond lands in het ambacht van Monster door Heinric Govertsz. aan de Regulieren te 's-Gravezande., 1466 Februari 6; 264; 1 charter
        Inv. Kloosters Delfland blz. 213, no. 77.
      - Copie, gemaakt door den notaris Cornelis Cornelisz. Gaerdinck, van het testament van Gheryt van Culenborch, waarbij o. a. aan het convent der Regulieren buiten 's-Gravezande 60 gemeten lands in Grijsoord vermaakt worden., 1473 Mei 5; 265; 1 charter
        Inv. Kloosters Delfland blz. 211, no. 59.
      - Overeenkomst van prior en het gemeene convent der Regulieren van Bethanië te 's-Gravezande met Willem van Nylant en Fedruyna van Amerongen tot nakoming van de bepalingen omtrent de verdeeling der nalatenschap van Gheryt van Culenborch. 1477 October 12; gestoken door de acte van verdeeling d.d., 21 Juli 1477; 266; 2 aaneengehechte charters
        Zie de noot bij no. 265.
      - Acte van overdracht van eene rente van 20 schellingen, staande op een huis aan de Nieuwe Delft te Delft. door Lijsbet Pieters dochter aan het convent der Regulieren te 's-Gravenzande. 1481 Mei 21, gestoken door eene oudere acte van overdracht d.d., 15 Maart 1457; 267
        Inv. Kloosters Delfland blz. 214, no. 84.
      - Schuldbekentenis van den deken en het gemeene kapittel van St. Adriaen te Naaldwijk aan de Heilige-Geestmeesteren te 's-Gravezande van eene rente van 8 ponden Hollandsch, verzekerd op het land ter Made bij Delft., 1497 Juni 20; 268; 1 charter
        Inv. Kloosters Delfland blz. 336, no. 68.
      - Testament van Claes Jansz., broeder in het convent der Regulieren van Bethanië te 's-Gravezande, waarbij hij al zijne goederen aan het klooster vermaakt, onder beding dat het aan zijne erfgenamen zal betalen eene rente van een pond grooten Vlaamsch 's jaars en aan de broeders en leeken van het convent 2 pond Hollandsch tot eene pitantie., 1498 April 22; 269; 1 charter
        Inv. Kloosters Delfland blz. 208, no. 17.
      - Schuldbekentenis van Bartholomeus Jansz., poorter van 's-Gravezande, aan den prior en het gemeene convent der Regulieren van Bethanië aldaar van eene jaarlijksche rente van 20 stuivers, verzekerd op zijn huis te 's-Gravezande., 1522 Februari 28; 270; 1 charter
        Inv. Kloosters Delfland blz. 214, no. 85.
      - Acte van overdracht van eene losrente van 25 schellingen Hollandsch 's jaars, verzekerd op een huis te 's-Gravezande, genaamd de Valk, door Jan Spronck zoon aan den prior en het gemeene convent der Regulieren van Bethanië te 's-Gravezande., 1527 Februari 19; 271; 1 charter
        Inv. Kloosters Delfland blz. 214, no. 88
      - Acte van overdracht van eene erfelijke rente van 2 pond Hollandsch 's jaars door Heynrick Pietersz. c. s. als erfgenaam van Machteld Pieters dochter, bagijn, aan de oversten van het Bagijnhof te 's-Gravezande, welke rente een deel uitmaakt van eene erfelijke rente van 10 pond, die zij gemeen had met het genoemde Bagijnhof., 1527 Maart 29; 272
        Aan dit stuk is gehecht de acte van overdracht der rente van 10 pond 's jaars d.d. 20 December 1510, en eene notitie van de koopers dezer rente, met opgave van hetgeen zij daar. voor betaald hebben. Inv. Kloosters Delfland blz. 289, no. 77.
      - Acte van toestemming, verleend door prior en procurator van het convent der Regulieren te 's-Gravezande aan de oversten van het Bagijnhof aldaar, tot het bouwen van een paterhuis op den grond van het convent der Regulieren tegen eene recognitie van een halven stuiver 's jaars., 1533 Juni 19; 273; 1 charter
        Inv. Kloosters Delfland blz. 282, no. 10.
      - Acte van overdracht van eene jaarlijksche rente van 18 pond, 15 stuivers door Dirck Westen aan prior en conventualen te 's-Gravezande, verzekerd op zijn huis en 41/2 morgen land in het ambacht van Wateringen., 1559 Mei 12; 274; 1 charter
        Inv. Kloosters Delfland. blz. 215, no. 94.
      - Verklaring van Arien Arienz., dat hij eene losrente van 4 pond 10 schellingen 's jaars, gevestigd op een boomgaard, groot 150 roeden, gelegeu te 's-Gravezande en afkomstig van het convent der Regulieren, welken boomgaard hij den 12en December 1595 van de Staten van Holland gekocht heeft, te zijnen laste neemt., 1596 Maart 21; 275; 1 charter
      - Inventaris van alle stukken, brieven, papieren en andere munimenten, welke gevonden zijn in het sterfhuis van Neeltgen Jans dochter, weduwe van Bastiaan Lambrechtsz. van der Cuyck, in leven rentmeester van de goederen der Regulieren te 's-Gravezande en van het convent Nazareth te Rijswijk, opgemaakt door den notaris Jan de Molijn jr. en overgeleverd aan den ontvanger-generaal Cornelis van Coolwijck., 1617 April 4; 276; 1 stuk
        Deze inventaris heeft gediend bij de overdracht der stukken door de erfgenamen van mr. Adriaen van Coolwijck aan diens opvolger D. van Schilperoort, 1639 Januari 26.
    - Heusden., c.
      - Vidimus van schepenen van Heusden van een testament van Roelof van Haastrecht en Aleyt, zijne huisvrouw, d.d. 10 Januari 1505, waarbij zij aan het kapittel binnen Heusden en het Onze-Vrouwen-gilde aldaar ieder eene rente van een gouden Philips schild vermaken, gevestigd op 7 hond lands in den banne van Wijk; alsmede van eenige oudere acten betreffende genoemde rente., 27 September 1507; 277; 1 charter
      - Vidimus van schepenen van Heusden d.d. 7 Maart 1511 van eene acte van opdracht van 3 gouden Rijnsche guldens, gevestigd op 5 morgen land te Wijk op Biesheuvel, door de erfgenamen van Arend Dirksz. van Wijck aan deken en kapittel van Heusden, en van enkele andere acten op deze opdracht betrekking hebbende., 1496-1501; 278; 1 charter
      - Vidimus van schepenen van Heusden d.d. 13 Maart 1539 van eene opdracht door kerkmeesters van Genderen aan den deken van het kapittel van Heusden van eene rente van 3 gouden Karolus guldens, gevestigd op 2 morgen land in den ban van Genderen, ten behoeve van eene prebende, gesticht door Korstiaen Zegersz., priester, en Hadewich, zijne moeder; alsmede van eenige andere acten op deze opdracht betrekking hebbende., 1538 Maart 29 en 31; 279; 1 charter
    - Leiderdorp., d.
      - Inventaris van alle stukken en papieren, toekomende aan het convent van de Regulieren in Leiderdorp, genaamd Engelendaal, opgemaakt door Jan van Hout, secretaris van Leiden., 1583; 280; 1 deel
    - Rijswijk., e.
      - Acte van overdracht van eene erfelijke rente van 18 pond 's jaars door de Heilige-Geestmeesters te Delft aan het convent der Regularissen van Nazareth te Rijswijk., 1472 Mei 9; 281; 1 charter
        Inv. Kloosters Delfland blz. 166. no. 22.
    - Diverse acten., f.
      - Afschrift, gemaakt door den notaris Cornelis Cornelisz. Gaerdynck van eene acte van consent van schout en schepenen van Monster aan de parochie aldaar, dat het land, nagelaten door Dirk van Egmond, vrij zal zijn van schot tegen betaling van 3 pond Hollandsch 's jaars., 1432 Maart 9; 282; 1 charter
      - Toestemming van bisschop David van Bourgondië, dat de zusters van de derde regel van St. Franciscus te Vlaardingen overgaan tot de Regularissen van St. Augustinus., 1465 Januari 12; 283; 1 charter
        Inv. Kloosters Delfland blz. 164, no. 1.
      - Acte van uitgifte door de Staten van Holland van een tuintje bij de pastorie van Koudekerk aan Cornelis Jansz. te Hazerswoude tegen eene erfpacht van 30 stuivers 's jaars, te betalen aan den ontvanger-generaal der geestelijke goederen., 1594 October 26; 284; 1 charter
      - Acte van uitgifte in erfpacht, uit naam van den ontvanger-generaal der geestelijke goederen, van een morgen land buitendijks in het Meerland onder Vlijmen in het land van Heusden, ten behoeve van het dorp Vlijmen tegen eene jaarlijksche pacht van 6 ponden., 1783 Augustus 16; 285; 1 charter
  - Inventarissen., D.
    - Inventaris van de registers en papieren, toebehoorende aan het comptoir-generaal van de kerkelijke goederen, opgemaakt door den ontvanger-generaal mr. Gerard vanVredenburch ingevolge resolutie van Gecommitteerde Raden van Holland d. d. 31 Maart 1744, ingeleverd 12 Juli 1755 en goedgekeurd, 30 September 1755; 286; 1 deel
      In dit deel ligt een extract uit de resolutiën van Gecommitteerde Raden van Holland, d.d. 30 September 1755, waaruit blijkt, dat dit exemplaar aan den heer Van Vredenburch teruggegeven is.
    - Copie van den inventaris van mr. Gerard van Vredenburch met nadere aanduiding van de in de loquetten aanwezige stukken., 12 Juli 1755; 287; 3 quaterns
    - Lijsten van de registers en papieren van het kantoor der kerkelijke goederen, gediend hebbende bij de overdracht der stukken door de erfgenamen van mr. Johan Slicher aan zijne opvolgers mr. Adriaan en mr. Gerard van Vredenburch., 1738-1743; 288; 8 stukken
    - Lijst van de registers en papieren van het voormalig. kantoor der kerkelijke goederen, opgemaakt na, 1811; 289; 1 stuk
    - Lijsten van registers en papieren, afkomstig van het voormalig kantoor der kerkelijke goederen, welke na de overdracht dezer papieren in 1824 nog bij de familie Van Vredenburch achtergebleven waren, opgemaakt door jhr. J. W. Van Vredenburch., 1825 Augustus 22; 290; 9 stukken
  - Resolutiën betreffende het beheer der kerkelijke goederen en aanteekeningen, verzameld en gemaakt door de ontvangers-generaal mr. Gerard en mr. Jacob van Vredenburch., E.
    - Copieën van resolutiën der Staten van Holland en hunne Gecommitteerde Raden, rakende het kantoor der kerkelijke goederen., 1715-1760; 291-292; 2 delen
      - 1715-1752, 291
      - 1752-1760, 292
    - Resolutiën van de Staten van Holland en hunne Gecommitteerde Raden betreffende kerkelijke zaken, verzameld en gecopiëerd op kosten van mr. Gerard van Vredenburch., 1578-1735; 293; 1 deel
    - Index op de resolutiën, placaten en andere acten van de Staten van Holland en hunne Gecommitteerde Raden betreffende de zaken, het kantoor der kerkelijke goederen aangaande, opgemaakt door mr. Gerard van Vredenburch, over de jaren, 1577-1783; 294-295; 2 deeltjes 8°
      - 1577-1735, 294
      - 1735-1783, 295
    - Extract uit den generalen index op de resolutiën der Staten van Holland en hunne Gecommitteerde Raden onder het artikel "Geestelijke goederen". 1577-1609, en onder het artikel "Kerkelijke zaken"., 1526-1599; 296; 10 quaterns
    - Index op de resolutiën van Gecommitteerde Raden van Holland betreffende zaken, het kantoor der kerkelijke goederen aangaande., 1738-1784; 297; 4 bladen
    - Copieën van resolutiën van de Staten van Holland en hunne Gecommitteerde Raden, van requesten, missiven en adviezen van vorige ontvangers-generaal, en van instructiën en reglementen aangaande het beheer der geestelijke goederen, verzameld dooi mr. Gerard van Vredenburch, over de jaren 1579., 1730; 298; 1 portefeuille
    - Stukken over verschillende onderwerpen, verzameld door mr. Gerard van Vredenburch., 1623-1768; 299; 1 portefeuille
      Deze portefeuille bevat: Index op requesten, adviezen en besluiten betreffende aanstelling, ontslag, emeritaat, huishuur, kindergeld enz. van predikanten, 1623-1755.
      Alphabetische lijst der standplaatsen van predikanten, 1739; naamlijsten van overleden predikanten en hunne weduwen, 1682-1736.
      Naamlijst van predikantsweduwen, 1739-1768.
      Notitie van alle renten, erfpachten en cijnsen, onder beheer van het kantoor der kerkelijke goederen, 1729.
      Lijst van kortbare renten, waarvan de korting in de rekening van 1729 in uitgaaf is gebracht.
      Overzicht van den staat der kas van het kantoor, 1739-1744; lijsten van restanten van erfpachten, 1732-1736.
      - Index op requesten, adviezen en besluiten betreffende aanstelling, ontslag, emeritaat, huishuur, kindergeld enz. van predikanten. 1623-1755
      - Alphabetische lijst der standplaatsen van predikanten, 1739; naamlijsten van overleden predikanten en hunne weduwen. 1682-1736
      - Naamlijst van predikantsweduwen. 1739-1768
      - Notitie van alle renten, erfpachten en cijnsen, onder beheer van het kantoor der kerkelijke goederen. 1729
      - Lijst van kortbare renten, waarvan de korting in de rekening van 1729 in uitgaaf is gebracht. 1729
      - Overzicht van den staat der kas van het kantoor, 1739-1744; lijsten van restanten van erfpachten, 1732-1736. 1732-1744
    - Copieën van oude rentebrieven en andere stukken betreffende renten onder beheer van het kantoor deg kerkelijke goederen., 1348-1722; 300; 1 portefeuille
    - Aanteekeningen omtrent de kerkelijke geschiedenis van de verschillende steden en dorpen in Holland, verzameld door mr. Gerard van Vredenburch., 1756; 301; 1 deel
    - Aanteekeningen van den ontvanger-generaal mr. Jacob van Vredenburch omtrent het beheer, de inkomsten en uitgaven van het kantoor der kerkelijke goederen., 1784-1806; 302-303; 2 deeltjes 8° en 9 losse bladen
      Deze deeltjes, nagenoeg van gelijken inhoud, bevatten: eene naamlijst der opeenvolgende ontvangers-generaal
      Overzicht van de verschillende inkomsten van het kantoor, de wijze van inning en hoeveel ze bedragen hebben in de jaren 1784-1802
      aanteekening omtrent de aflossing van erfpachten en renten
      staat van de jaarlijksche bedragen van losrenten, het kantoor der kerkelijke goederen toekomende, 1784-1806
      opgave van gekochte obligatiën en effecten
      overzicht van ontvangen rantsoenpenningen, gecollecteerd door de ontvangers der gemeenelandsmiddelen ten behoeve van het kantoor, 1784-1806
      staat van de traktementen der predikanten in de steden en dorpen, met vermelding van de namen dergenen, die dit ambt bekleedden sedert 1784
      staat van uitgaven aan weduwen van predikanten, 1784-1804
      opgaven van bijslag op traktementen, uitgaven aan kindergeld en voor zoons van predikanten, die in de theologie studeeren, 1792-1804
      overzicht van andere uitgaven
      copieën van resolutiën van de Staten van Holland en hunne Gecommitteerde Raden, van het Uitvoerend Bewind en van het Staatsbewind, betreffende de betaling van predikantstraktementen en andere uitgaven, 1792-1806.
      - Bestanddeel 1, 302; 1 deel
      - Bestanddeel 2, 303; 1 deel
- Tweede gedeelte, 2.
  Stukken, uit andere openbare archieven afkomstig of daarop betrekking hebbende.
  - Commissie van Landbouw in het departement Holland, zuidelijk gedeelte, I.
    Deze stukken zijn afkomstig van mr. Jacob van Vredenburch, benoemd tot lid dier commissie bij besluit van den Raad-pensionaris van 25 October 1805 no. 9, en in de vergadering dier commissie tot voorzitter gekozen.
    - Korte notulen van de Commissie van Landbouw in het departement Holland, zuidelijk gedeelte, ingesteld bij Staatsbesluit van 9 September 1805., 1805 November 20-1813 Juni 15; 304; 1 portefeuille
    - Ingekomen stukken en minuten van uitgaande brieven., 1805 September 9-1812 October 3; 305; 1 portefeuille
  - Ringcommissie, belast met het toezicht op de dijken in den ring tusschen de Lek, den Goudschen IJsel, de Maas, de Noordzee en het IJ., II.
    Deze stukken zijn afkomstig van mr. Johan Willem van Vredenburch, bij Koninklijk decreet van 15 Juni 1810 benoemd tot lid dier commissie en daarna aangewezen tot haar secretaris.